【裁判字號】    92,交上易,540
【裁判日期】    921219
【裁判案由】    過失致死等
【裁判全文】
臺灣高等法院刑事判決                          九十二年度交上易字第五四０號
    上  訴  人
    即  被  告  丁○○
右上訴人因過失致死等案件，不服臺灣士林地方法院九十二年度交易字第一五一號，
中華民國九十二年九月二十五日第一審判決（起訴案號：臺灣士林地方法院檢察署九
十二年度調偵字第一０七、一○八號），提起上訴，本院判決如左：
    主  文
原判決撤銷。
丁○○因過失致人於死，處有期徒刑陸月，如易科罰金以佰元折算壹日。
    事  實
一、丁○○於民國（下同）九十一年十一月二日下午三時五十分許，駕駛車牌號碼Ｊ
    ６─５４５０號自用小客車，沿臺北市○○區○○路由南向北行駛，途經光明路
    、中山路交岔路口時，原應注意車前狀況，並隨時採取必要之安全措施，並應注
    意汽車行近行人穿越道前，遇有行人穿越時，無論有無交通警察指揮或號誌指示
    ，均應暫停讓行人先行通過，而依當時情形，並無不能注意之情事，竟疏未注意
    ，貿然前行，致其前車頭撞及當時自南側行人穿越道由西向東穿越道路之行人乙
    ○、王英夫妻與其孫江溎展，車禍發生後，在附近指揮交通之警員見狀隨即前來
    處理，並將傷者送醫，王英因受有顱內出血之傷害，經送醫急救後，仍不幸於同
    日二十三時五分不治死亡，乙○則因而受有右手肘、右大腿、皮下挫傷等傷害，
    而江溎展則受有右大腿外側瘀青之傷害。
二、案經乙○及王英之子甲○○，訴由臺北市政府警察局北投分局報告臺灣士林地方
    法院檢察署檢察官相驗後自動檢舉，暨由江溎展之父丙○○訴由臺灣士林地方法
    院檢察署檢察官偵查起訴。
     理  由
一、右揭犯罪事實，業據上訴人即被告丁○○於警訊、偵、審時均坦承不諱，核與告
    訴人乙○、甲○○與丙○○指訴情節相符，復有道路交通事故調查報告表、交通
    事故談話紀錄表、現場照片與行政院國軍退除役官兵輔導委員會台北榮民總醫院
    所出具之乙○、江溎展受有如事實欄所述傷情之診斷證明書二紙在卷可稽；被害
    人王英因本件車禍受傷死亡之犯罪事實，亦經臺灣士林地方法院檢察署檢察事務
    官偕同法醫師相驗屬實，製有訊問筆錄、相驗屍體證明書、驗斷書附偵查卷可佐
    。按汽車行駛時，駕駛人應注意車前狀況，並隨時採取必要之安全措施；汽車行
    近行人穿越道前，遇有行人穿越時，無論有無交通警察或號誌指示，均應暫停讓
    行人先行通過，道路交通安全規則第九十四條第三項、第一百零三條分別定有明
    文，被告駕車自應注意上開規定，且依其狀況，並非不能注意，竟疏未注意，以
    致肇事，其有過失甚明，又本件車禍經送鑑定結果，亦認本件行車事故之肇事原
    因，全係被告駕駛車牌號碼Ｊ６─５４５０號自用小客車行近行人穿越道有行人
    穿越時未暫停讓行人先行通過，而行人乙○、王英、江溎展均無任何違規情形，
    有臺北市車輛行車事故鑑定委員會九十二年三月三日北鑑審字第○九二三○○一
    二六○○號鑑定意見書在卷可參，且被告之過失行為與被害人王英之死亡及告訴
    人乙○、被害人江溎展等人之傷害結果間，具有相當因果關係，本件事證明確，
    被告犯行洵堪認定，應依法論科。
二、查被告丁○○因過失致人於死，核犯刑法第二百七十六條第一項過失致死罪；又
    其因過失傷害人，核犯同法第二百八十四條第一項前段過失傷害罪。其以一行為
    同時觸犯一個過失致死罪、二個過失傷害罪，為想像競合犯，應從一重以一過失
    致死罪處斷。又被告駕車行經行人穿越道不依規定讓行人優先通行，因而致被害
    人等死亡及受傷，應依道路交通管理處罰條例第八十六條第一項之規定加重其刑
    。原審對被告予以論罪科刑，固非無見，惟查被告與被害人及其家屬於九十二年
    十二月三日已達成和解，被告願賠償被害人及其家屬新台幣（下同）二佰萬元，
    並當庭先行給付一佰萬元，其餘一佰萬元部分，自九十三年一月起，於每月二十
    八日前給付十萬元，至全部清償完畢止，有該調解筆錄在卷可稽，原審未及審酌
    被告與被害人已成立和解，資為量刑參酌事項，容有未洽。被告上訴執此指摘原
    判決不當，非無理由，原判決既有可議而無可維持，自應予以撤銷改判，爰審酌
    被告尚無犯罪紀錄，有本院被告全國前案紀錄表一紙在卷足憑及其犯罪之動機、
    目的、手段，犯罪時所受之刺激及其品性、生活狀況、智識程度、犯罪所生之損
    害，與犯罪後已坦承犯行，並與被害人達成民事和解賠償等一切情狀，量處如主
    文第二項所示之刑，並諭知易科罰金之折算標準。
據上論斷，應依刑事訴訟法第三百六十九條第一項前段、第三百六十四條、第二百九
十九條第一項前段，刑法第二百七十六條第一項、第二百八十四條第一項前段、第五
十五條、第四十一條第一項前段，道路交通管理處罰條例第八十六條第一項，罰金罰
鍰提高標準條例第一條前段、第二條，判決如主文。
本案經檢察官田炳麟到庭執行職務。
中      華      民      國    九十二    年     十二     月     十九     日
                              台灣高等法院刑事第十二庭
                                    審判長法  官  劉  景  星
                                          法  官  謝  靜  恒
                                          法  官  陳  志  洋
右正本證明與原本無異。
不得上訴。
                                          書記官  蔡  佩  珊
中      華      民      國    九十二    年     十二     月    二十三    日
附錄：本案論罪科刑法條全文
刑法第二百七十六條第一項
因過失致人於死者，處二年以下有期徒刑、拘役或二千元以下罰金。
刑法第二百八十四條第一項
因過失傷害人者，處六月以下有期徒刑、拘役或五百元以下罰金，致重傷者，處一年
以下有期徒刑、拘役或五百元以下罰金。


司法院資訊處製作；財團法人民間司法改革基金會備份。
